Inventaris van het archief van het Kantongerecht te Leiden, 1940-1979
Nationaal Archief, Den Haag
- Buitengerechtelijke zaken, 2
  - Akten en beschikkingen, 2.1
    - Akten en beschikkingen, geordend op het repertoirenummer., 1952-1979; 673-744; 72 pakken
      - 1973, nummers 0001-0180., 715
      - 1973, nummers 0181-0480., 716
      - 1973, nummers 0481-0700., 717
      - 1973, nummers 0701-0957., 718
      - 1974, nummers 0001-0300., 719
      - 1974, nummers 0301-0560., 720
      - 1974, nummers 0561-0860., 721
      - 1974, nummers 0861-1070., 722
      - 1975, nummers 0001-0300., 723
      - 1975, nummers 0301-0600., 724
      - 1975, nummers 0601-0900., 725
      - 1975, nummers 0901-1187., 726
      - 1976, nummers 0001-0270., 727
      - 1976, nummers 0271-0550., 728
      - 1976, nummers 0551-0800., 729
      - 1976, nummers 0801-1000., 730
      - 1976, nummers 1001-1204., 731
      - 1977, nummers 0001-0300., 732
      - 1977, nummers 0301-0600., 733
      - 1977, nummers 0602-0850., 734
      - 1977, nummers 0851-1133., 735
      - 1978, nummers 0001-0250., 736
      - 1978, nummers 0251-0550., 737
      - 1978, nummers 0551-0780., 738
      - 1978, nummers 0781-1053., 739
      - 1979, nummers 0001-0250., 740
      - 1979, nummers 0251-0500., 741
      - 1979, nummers 0501-0750., 742
      - 1979, nummers 0751-1000., 743
      - 1979, nummers 1001-1140., 744
  - Voogdijzaken, 2.2
    - Voogdijregisterkaarten op naam van ondervoogdijgestelde, geordend op het jaar van meerderjarigheid., 1940-1979; 745-773; kaartsysteem
      - 1940-1941, 745
      - 1942-1943, 746
      - 1944-1946, 747
      - 1947-1948, R, 748
      - 1948, S-1950, L, 749
      - 1950, M-1951, 750
      - 1952-1953, J, 751
      - 1953, K-1954, U, 752
      - 1954, V-1955, 753
      - 1956-1957, B, 754
      - 1957, C-1958, G, 755
      - 1958, H-1959, K, 756
      - 1959, L-1960, R, 757
      - 1960, S-1961, 758
      - 1962-1963, F, 759
      - 1963, G-1964, M, 760
      - 1964, N-1965, U, 761
      - 1965,V-1967, G, 762
      - 1967. H-1968, G, 763
      - 1968, H-1969, K, 764
      - 1969, L-1970, R, 765
      - 1970, S-1971, 766
      - 1972-1973, G, 767
      - 1973, H-1974, K, 768
      - 1974, L-1975, R, 769
      - 1975, S-1976, 770
      - 1977, 771
      - 1978, 772
      - 1979, 773
  - Overige buitengerechtelijke zaken, 2.3
    - Zittingsboeken van extra-judiciële zaken., 1968-1982; 774-777; 4 delen
      - 1968-1972, 774
      - 1973-1976 juni 02, 775
      - 1976 juni 09-1979 apr. 10, 776
      - 1979 apr.11-1982 jan. 20, 777
        Openbaarheid beperkt tot 01-01-2058
- Huishoudelijke- en griffiezaken, 3
  - Repertoires ten dienste van de administratie der buitengerechterlijke verrichtingen., 1953-1979; 778-786; 9 delen
    Zie voor de bijbehorende stukken (akten en beschikkingen) de inv.nrs. 673-744.
    - 1953-1956 sep. 06, 778
    - 1956 sep. 07-1961 juni 20, 779
    - 1961 juni 21-1964 apr. 08, 780
    - 1964 apr. 08-1967 jan.23, 781
    - 1967 jan. 24-1969 juli 02, 782
    - 1969 juli 02-1972 mrt 02, 783
    - 1972 mrt. 02-1974 nov. 20, 784
    - 1974 nov. 20-1977 mrt. 09, 785
    - 1977 mrt. 09-1979 aug. 15, 786
  - Parketregisters., 1954-1973, 1978-1979; 787-939; 153 delen
    - 1954, nummers 000001-002055., 787
    - 1954, nummers 002056-004100., 788
    - 1954, nummers 004101-006000., 789
    - 1954, nummers 006001-008000., 790
    - 1954, nummers 008001-010000., 791
    - 1954, nummers 010001-012000., 792
    - 1954, nummers 012001-013762., 793
    - 1955, nummers 000001-002000., 794
    - 1955, nummers 002001-004000., 795
    - 1955, nummers 004001-006000., 796
    - 1955, nummers 006001-008000., 797
    - 1955, nummers 008001-010000., 798
    - 1955, nummers 010001-012000., 799
    - 1955, nummers 012001-014000., 800
    - 1955, nummers 014001-016000., 801
    - 1955, nummers 016001-018000., 802
    - 1955, nummers 018001-020000., 803
    - 1955, nummers 020001-020528., 804
    - 1956, nummers 125001-128000., 805
      Nummers 000001-125000 zijn niet uitgegeven.
    - 1956, nummers 128001-131000., 806
    - 1956, nummers 131001-133000., 807
    - 1956, nummers 133001-135000., 808
    - 1956, nummers 135001-137000., 809
    - 1956, nummers 137001-139000., 810
    - 1956, nummers 139001-141000., 811
    - 1956, nummers 141001-143000., 812
    - 1956, nummers 143001-144783., 813
    - 1957, nummers 125001-127000., 814
    - 1957, nummers 127001-129000., 815
    - 1957, nummers 129001-132000., 816
    - 1957, nummers 132001-135000., 817
    - 1957, nummers 135001-138000., 818
    - 1957, nummers 138001-141000., 819
    - 1957, nummers 141001-144000., 820
    - 1957, nummers 144001-144637., 821
    - 1958, nummers 125001-128000., 822
    - 1958, nummers 128001-131000., 823
    - 1958, nummers 131001-134000., 824
    - 1958, nummers 134001-137000., 825
    - 1958, nummers 137001-140000., 826
    - 1958, nummers 140001-143000., 827
    - 1958, nummers 143001-146000., 828
    - 1958, nummers 146001-148014., 829
    - 1959, nummers 125001-128000., 830
    - 1959, nummers 128001-131000., 831
    - 1959, nummers 131001-134000., 832
    - 1959, nummers 134001-137000., 833
    - 1959, nummers 137001-140000., 834
    - 1959, nummers 140001-143000., 835
    - 1959, nummers 143001-146000., 836
    - 1959, nummers 146001-147439., 837
    - 1960, nummers 120001-123000., 838
      Nummers 000001-120000 zijn niet uitgegeven.
    - 1960, nummers 123001-126000., 839
    - 1960, nummers 126001-129000., 840
    - 1960, nummers 129001-132000., 841
    - 1960, nummers 132001-135000., 842
    - 1960, nummers 135001-138000., 843
    - 1960, nummers 138001-139945., 844
    - 1961, nummers 120001-123000., 845
    - 1961, nummers 123001-126000., 846
    - 1961, nummers 126001-129000., 847
    - 1961, nummers 129001-131043., 848
    - 1962, nummers 120001-123000., 849
    - 1962, nummers 123001-126000., 850
    - 1962, nummers 126001-128387., 851
    - 1963, nummers 120001-123000., 852
    - 1963, nummers 123001-126000., 853
    - 1963, nummers 126001-127987., 854
    - 1964, nummers 120001-123000., 855
    - 1964, nummers 123001-126000., 856
    - 1964, nummers 126001-127424., 857
    - 1965, nummers 120001-123000., 858
    - 1965, nummers 123001-126000., 859
    - 1965, nummers 126001-129000., 860
    - 1965, nummers 129001-132000., 861
    - 1965, nummers 132001-135000., 862
    - 1965, nummers 135001-136597., 863
    - 1966, nummers 120001-123000., 864
    - 1966, nummers 123001-126000., 865
    - 1966, nummers 126001-129000., 866
    - 1966, nummers 129001-132000., 867
    - 1966, nummers 132001-135000., 868
    - 1966, nummers 135001-136430., 869
    - 1967, nummers 120001-123000., 870
    - 1967, nummers 123001-126000., 871
    - 1967, nummers 126001-129000., 872
    - 1967, nummers 129001-132000., 873
    - 1967, nummers 132001-135000., 874
    - 1967, nummers 135001-136979., 875
    - 1968, nummers 120001-123000., 876
    - 1968, nummers 123001-126000., 877
    - 1968, nummers 126001-129000., 878
    - 1968, nummers 129001-132000., 879
    - 1968, nummers 132001-135000., 880
    - 1968, nummers 135001-138000., 881
    - 1968, nummers 138001-140964., 882
    - 1969, nummers 120001-123000., 883
    - 1969, nummers 123001-126000., 884
    - 1969, nummers 126001-129000., 885
    - 1969, nummers 129001-132000., 886
    - 1969, nummers 132001-135000., 887
    - 1969, nummers 135001-138000., 888
    - 1969, nummers 138001-141000., 889
    - 1969, nummers 141001-143424., 890
    - 1970, nummers 120001-123000., 891
    - 1970, nummers 123001-126000., 892
    - 1970, nummers 126001-129000., 893
    - 1970, nummers 129001-132000., 894
    - 1970, nummers 132001-135000., 895
    - 1970, nummers 135001-138000., 896
    - 1970, nummers 138001-141000., 897
    - 1970, nummers 141001-144000., 898
    - 1970, nummers 144001-147340., 899
    - 1971, nummers 120001-123000., 900
      Nummers 000001-100000 en 103579-120000 zijn niet uitgegeven.
      Zie voor de nummers 100001-103578 de inv.nrs 910 en 911.
    - 1971, nummers 123001-126000., 901
    - 1971, nummers 126001-129000., 902
    - 1971, nummers 129001-132000., 903
    - 1971, nummers 132001-135000., 904
    - 1971, nummers 135001-138000., 905
    - 1971, nummers 138001-141000., 906
    - 1971, nummers 141001-144000., 907
    - 1971, nummers 144001-147000., 908
    - 1971, nummers 147001-150000., 909
    - 1971, nummers 100001-103000., 910
      Nummers 000001-100000 zijn niet uitgegeven.
    - 1971, nummers 103001-103578., 911
    - 1972, nummers 100001-103000., 912
    - 1972, nummers 103001-106000., 913
    - 1972, nummers 106001-109000., 914
    - 1972, nummers 109001-112000., 915
    - 1972, nummers 112001-115000., 916
    - 1972, nummers 115000-118000., 917
    - 1972, nummers 118001-121000., 918
    - 1972, nummers 121001-124000., 919
    - 1972, nummers 124001-127000., 920
    - 1972, nummers 127001-130000., 921
    - 1972, nummers 130001-133000., 922
    - 1972, nummers 133001-136000., 923
    - 1972, nummers 136001-139000., 924
    - 1972, nummers 139001-139517., 925
    - 1973, nummers 100001-103000., 926
    - 1973, nummers 103001-106000., 927
    - 1973, nummers 106000-109000., 928
    - 1978, nummers 550001-556000., 929
      Nummers 000001-550000 zijn niet uitgegeven.
    - 1978, nummers 556000-562000., 930
    - 1978, nummers 562001-568000., 931
    - 1978, nummers 568001-574000., 932
    - 1978, nummers 574001-580000., 933
    - 1978, nummers 580001-586451., 934
    - 1979, nummers 550001-556000., 935
    - 1979, nummers 556001-562000., 936
    - 1979, nummers 562001-568000., 937
    - 1979, nummers 568001-574000., 938
    - 1979, nummers 574001-579087., 939